福建金門地方法院民事裁定
111年度輔宣字第1號
聲請人即受  
輔助宣告人  王乙淨（原名王于星）

關  係  人  鍾月群
上列聲請人聲請撤銷輔助宣告事件，本院裁定如下：
    主  文
一、本院一○九年度輔宣字第一號輔助宣告事件宣告王于星（女
    ，民國○○○年○月○○○日生，身分證統一編號：Z○○○○○○○○○號
    ）為受輔助宣告之人之裁定，應予撤銷。
二、聲請程序費用由聲請人負擔。
    理  由
一、聲請意旨：聲請人前因罹患情感思覺失調症，經本院以109 
    年度輔宣字第1號裁定宣告其為輔助宣告之人，並選定關係
    人即其母親鍾月群為輔助人；惟聲請人經就醫診治，現已康
    復，受輔助之原因業已消滅，依民法第15條之1 第2 項、家
    事事件法第177條，聲請撤銷輔助宣告裁定等語。
二、對於因精神障礙或其他心智缺陷，致其為意思表示或受意思
    表示，或辨識其意思表示效果之能力，顯有不足者，法院得
    因本人、配偶、四親等內之親屬、最近一年有同居事實之其
    他親屬、檢察官、主管機關或社會福利機構之聲請，為輔助
    之宣告。受輔助之原因消滅時，法院應依前項聲請權人之聲
    請，撤銷其宣告，民法第15條之1 第1 項、第2 項分別定有
    明文。
三、經本院調查，聲請人前經輔助宣告裁定宣告為受輔助宣告之
    人，並選定鍾月群為輔助人等情，業據本院調取前述卷宗核
    閱屬實，自可採認。又聲請人主張先前受輔助之原因業已消
    滅乙節，業據其提出衛生福利部金門醫院（下稱金門醫院）
    診斷證明書1份為證（見本院卷第11頁）；又本院審驗聲請
    人之精神及心智狀況，在鑑定人前點呼姓名、年籍、現場人
    數、鑑定當日日期，聲請人均能明確回答，並詢其家人、現
    工作及財產狀況等都能正確及清楚回答等情（見本院卷第32
    -33頁），並斟酌前述醫院精神科醫師徐志雲所為之鑑定結
    果，認為聲請人之精神症狀近兩年多未再急性發病，據病歷
    記載及家屬描述皆為病情穩定，其為意思表示、受意思表示
    及辨識其意思表示效果之能力較上次鑑定有明顯改善，聲請
    人目前已有部分管理處分自己財產之能力，判斷力不足之處
    意願亦與家人討論決定，因此同住之案母（鍾月群）及二姐
    一致贊同撤銷輔助宣告，雖然聲請人之診斷屬慢性精神疾病
    ，未來完全康復之可能性低，但只要維持穩定治療，可保持
    目前能力，甚至日常生活功能逐漸進步等語，此有本院111 
    年9 月20日之勘驗筆錄、金門醫院111年11月18日金醫師字
    第000000000號精神鑑定報告書1份附卷可憑（見本院卷第41
    -58頁）。本院審酌前揭勘驗結果及鑑定意見，認聲請人目
    前心智狀態穩定，並已回復正常，應有自我照料及行使日常
    事務及財務管理之能力，難認其為意思表示或受意思表示，
    或辨識其意思表示效果之能力，顯有不足之程度，已具有處
    理自己事務之能力，可認其受輔助宣告之原因確已消滅。因
    此，聲請人聲請撤銷前述輔助宣告裁定，為有理由，應予准
    許。
四、依家事事件法第177條第2項、第164條第2項，裁定如主文。
中　　華　　民　　國　　111 　年　　12　　月　　12　　日
                  家事法庭    法　官　黃俊偉
以上正本係照原本作成。　　　　　　　　　
如對本裁定抗告，須於裁定送達後10日之不變期間內，向本院提
出抗告狀，並繳納抗告費新臺幣1,000元。
中　　華　　民　　國　　111 　年　　12　　月　　12　　日
                              書記官  黃紹洧